【裁判字號】    98,訴,1835
【裁判日期】    980821
【裁判案由】    偽造有價證券等
【裁判全文】
臺灣臺中地方法院刑事判決              98年度訴字第1835號
公  訴  人  臺灣臺中地方法院檢察署檢察官
被      告  丙○○
                    國民
選任辯護人  莊慶洲律師
            許景鐿律師
上列被告因偽造有價證券等案件，經檢察官提起公訴（九十八年
度偵字第八九七號），本院判決如下：
    主    文
丙○○所犯業務侵占罪及處罰（含宣告之刑及減刑後之刑），詳
如附表「所處之刑」欄所示，應執行有期徒刑貳年。緩刑伍年。
丙○○被訴偽造有價證券罪部分（附表編號至編號部分），
無罪。
    犯罪事實
一、丙○○與其舅曾穎堂（以子女戊○○之名義）、曾榮孟（以
    子女丁○○之名義）及其姨丈甲○○共四人，共同出資新臺
    幣（下同）三百萬元，於民國九十三年三月十五日，在臺中
    市西屯區○○○街一七八號一樓，成立星華科技股份有限公
    司（以下簡稱星華公司，由丙○○之妻邱麗妹擔任掛名負責
    人），由丙○○負責星華公司之實際營運業務以及帳冊報表
    等財務處理事項，為從事業務之實際負責人，並保管星華公
    司印章、負責人印章（即俗稱大小章）及星華公司所有兆豐
    國際商業銀行潭子分行帳號：00000000000 號支票存款帳戶
    之空白支票本，為有權簽發星華公司支票之人。詎丙○○竟
    基於意圖為自己不法所有之侵占犯意，而為下列行為：
  (一)自九十四年十月五日起至九十五年六月五日期間，在星華公
    司內，基於概括之業務侵占犯意而連續多次利用擔任星華公
    司實際負責人而保管公司之空白支票簿、大小章之機會，將
    公司之營運收入以開立如附表編號１至之支票之方式，存
    入其自己於兆豐商業銀行潭子分行、彰化銀行北臺中分行，
    以及不知情之邱麗妹設於臺灣銀行黎明分行之帳戶內（詳如
    附表編號１至之存入銀行明細所示）而提示行使，嗣該等
    支票乃分別於如附表所示之發票日期悉數兌現，而以此等方
    式變易持有為所有之意思，將其業務上所持有保管之如附表
    編號１至所示之款項共計新臺幣（下同）二百六十一萬八
    千五百四十三元予以侵占入己。
  (二)又另基於意圖為自己不法所有之侵占意圖自九十五年七月間
    某日起至九十六年八月五日期間，在星華公司內，分別利用
    擔任星華公司實際負責人而保管公司之空白支票簿、大小章
    之機會，視公司之營運盈餘狀態，而以開立如附表編號至
    之支票之方式，將星華公司之營運盈餘存入其自己於兆豐
    商業銀行潭子分行，以及不知情之邱麗妹設於臺灣銀行黎明
    分行之帳戶內（詳如附表編號至之存入銀行明細所示）
    而提示行使，嗣該等支票乃分別於各該附表編號欄所示之發
    票日期悉數兌現，而以此等方式變易持有為所有之意思，將
    其業務上所保管持有之如附表編號至所示金額之款項，
    共計一千零六十三萬三千八百四十三元予以侵占入己。
  (三)嗣丙○○於上揭犯行未被發覺前之九十七年十二月二十六日
    ，向臺灣臺中地方法院檢察署檢察官承認犯罪，自首並接受
    裁判。
二、案經丙○○向臺灣臺中地方法院檢察署檢察官自首，而由臺
    灣臺中地方法院檢察署檢察官偵查起訴。
    理    由
甲、證據能力方面：按被告以外之人（包括證人、鑑定人、告訴
    人、被害人及共同被告等）於審判外之陳述雖不符刑事訴訟
    法第一百五十九條之一至之四等四條之規定，而經當事人於
    審判程序同意作為證據，法院審酌該言詞陳述或書面陳述作
    成時之情況，認為適當者，亦得為證據；當事人、代理人或
    辯護人於法院調查證據時，知有刑事訴訟法第一百五十九條
    第一項不得為證據之情形，而未於言詞辯論終結前聲明異議
    者，視為有前項之同意，同法第一百五十九條之五定有明文
    。立法意旨在於傳聞證據未經當事人之反對詰問予以核實，
    原則上先予排除。惟若當事人已放棄反對詰問權，於審判程
    序中表明同意該等傳聞證據可作為證據；或於言詞辯論終結
    前未聲明異議，基於尊重當事人對傳聞證據之處分權，及證
    據資料愈豐富，愈有助於真實發見之理念，且強化言詞辯論
    主義，使訴訟程序得以順暢進行，上開傳聞證據亦均具有證
    據能力。查檢察官、被告及辯護人對於本案卷內相關證人之
    證述、文書卷證資料，於本院九十八年六月二十二日行準備
    程序中、本院九十八年八月六日審理中並未就有何於刑事訴
    訟法第一百五十九條第一項不得為證據之情形於本院言詞辯
    論終結前聲明異議，且有關本案諸證人之證述、文書卷證資
    料亦經本院於審理期日逐一提示、朗讀，並告以要旨，本院
    復審酌相關證人證述筆錄製成、文書卷證資料取得，並無證
    據顯示有何違背程序規定情事，依據上述之說明，均應具有
    證據能力。
乙、得心證之理由：
壹、有罪部分：
一、訊據被告丙○○（下稱被告）就其係星華公司之實際負責人
    ，且有於上揭時、地為上揭犯行等節，乃於偵查及本院審理
    中均坦承不諱，核與證人蘇怡君於偵訊中到庭結證稱：伊係
    星華公司之一般行政助理，負責訂單、出貨及雜項支出紀錄
    ，公司的人員除了伊及被告以外，還有一個業務，公司之帳
    冊、會計憑證、財務報表等均是由被告本人處理，伊並未經
    手等語，復有星華公司登記資料查詢結果、營利事業登記基
    本資料查詢結果、星華公司所有前開兆豐國際商業銀行潭子
    分行帳號：00000000000號支票存款帳戶之交易明細表、被
    告所有前開兆豐商業銀行潭子分行帳號：00000000000號帳
    戶之交易明細表、被告所有前開彰化銀行北臺中分行帳號：
    00000000000000號帳戶之存摺影本、被告之妻邱麗妹所有前
    開臺灣銀行黎明分行帳號：000000000000號帳戶之存摺影本
    、兆豐國際商業銀行潭子分行以98年2月4日（98）兆豐營字
    第007號函檢送星華公司所有前開支票存款帳戶之開戶基本
    資料及如附表編號１至所示支票之正反面影本等資料附卷
    可稽，足徵被告之自白與事實相符，其犯行乃屬事證明確，
    洵堪認定，應予依法論科。
二、比較新舊法：按被告如犯罪事實欄一、(一)所示行為後，刑法
    部分條文，業於九十四年二月二日修正公布，並自九十五年
    七月一日起施行，其中：
  (一)修正後刑法第二條第一項規定，已將新舊法律適用之「從新
    從輕」原則，改採「從舊從輕」原則，而此規定僅係規範行
    為後法律變更所生新舊法律比較適用之準據法，並非實體刑
    罰法律，自不生行為後法律變更之比較適用之問題，應逕行
    適用新法第二條第一項之規定，為「從舊從輕」之比較。又
    刑法條文雖經修正，但若僅屬單純之文字修飾，或將實務見
    解或法理明文化，而不涉及刑罰之輕重、構成要件之變更，
    或其他有利、不利於行為人之情形者，即無庸依刑法第二條
    第一項之規定比較新舊法，而應依一般法律適用原則，適用
    「裁判時法」處斷（最高法院九十五年十一月十七日第二十
    一次刑事庭會議決議意旨參照）。
  (二)刑法第三十三條第五款亦於九十四年二月二日修正公布，並
    自九十五年七月一日起施行；修正後刑法第三十三條第五款
    規定「罰金：新臺幣一千元以上，以百元計算之」，與修正
    前刑法第三十三條第五款規定「罰金：一元以上」不同。比
    較新舊法結果，以舊法較有利於被告，故依刑法第二條第一
    項前段規定，本案關於刑法第三百三十六條第二項之法定刑
    罰金部分，自應適用行為時之法律即修正前刑法第三十三條
    第五款規定決定其罰金部分之法定刑。
  (三)至關於刑法第三百三十六條第二項法定刑為罰金之「提高標
    準」之新舊法適用問題，因被告行為後，刑法施行法第一條
    之一於九十五年六月十四日修正公布增訂。修正增訂之刑法
    施行法第一條之一規定：「中華民國九十四年一月七日刑法
    修正施行後（按指九十五年七月一日），刑法分則編所定罰
    金之貨幣單位為新臺幣。九十四年一月七日刑法修正時，刑
    法分則編未修正之條文定有罰金者，自九十四年一月七日刑
    法修正施行後，就其所定數額提高為三十倍。但七十二年六
    月二十六日到九十四年一月七日新增或修正之條文，就其所
    定數額提高為三倍」。且刑法施行法第一條之一之立法理由
    謂「刑法二十四年施行後，為解決國民所得經濟水準已大幅
    提昇問題，有關罰金罰鍰倍數之調整及銀元與新臺幣之折算
    標準，訂有罰金罰鍰提高標準條例及現行法規所定貨幣單位
    折算新臺幣條例，除罰金以一銀元折算三元新臺幣外，並將
    七十二年六月二十六日以前修正之刑法部分條文罰金數額提
    高為十倍，其後修正者則不再提高倍數，亦即刑法分則各罪
    罰金數額視為前開情形分別提高三十倍或三倍，考量新修正
    刑法施行後，不再適用現行法規所定貨幣單位折算新臺幣條
    例，為使罰金數額趨於一致，避免衍生新舊法比較適用問題
    ，以緩和實務適用法律之衝擊，爰於不變動罰金數額之前提
    下，規定第二項如上」。而本件被告如犯罪事實欄一、(一)部
    分所犯之刑法第三百三十六條第二項之法定刑均有罰金刑，
    且為刑法分則編未修正之條文而定有罰金刑者；於刑法施行
    法第一條之一修正增訂前，其貨幣單位為銀元，罰金刑之提
    高標準應適用罰金罰鍰提高標準條例第一條之規定「依法律
    應處罰金、罰鍰者，就其原定數額得提高為二倍至十倍。」
    而再依現行法規所定貨幣單位折算新臺幣條例第二條規定「
    現行法規所定金額之貨幣單位為圓、銀元或元者，以新臺幣
    元之三倍折算之。」如換算為新臺幣，則刑法第三百三十六
    條第二項，經比較新舊法適用之結果，其關於法定刑為罰金
    部分之提高標準，新舊法均無不利之情形，是其關於法定刑
    為罰金部分之提高標準，「新舊法均無不利之情形」，依照
    前揭說明，此部分法定刑罰金提高標準部分，自應適用裁判
    時之法律即刑法施行法第一條之一（最高法院九十六年度臺
    上字第八二七號、一一三六號判決意旨參照）。
  (四)刑法第五十五條牽連犯之規定於上開時間業經公布刪除，刪
    除牽連犯後須依數罪併罰之規定處罰，經比較後並非較有利
    於被告，依刑法第二條第一項前段之規定，此部分自應適用
    行為時即修正前刑法第五十五條之規定論以牽連犯。
  (五)刑法第五十六條連續犯之規定業於九十四年一月七日修正刪
    除，並於九十五年七月一日施行。刑法修正之後，原屬連續
    犯之數個犯罪行為，依新法應數罪併罰，比較修正前之規定
    ，可依裁判上一罪論處，顯然修正前之規定較有利於被告，
    如仍依修正後之規定，對於被告極為不利。本件被告於修正
    前之刑法時期所犯之數次業務侵占罪，依裁判時之修正後之
    刑法第二條第一項比較之結果，以修正前之刑法較有利於被
    告。
  (六)自首部分：被告行為後，刑法第六十二條業於上揭時間修正
    施行，修正前刑法第六十二條規定：「對於未發覺之罪自首
    而受裁判者，減輕其刑。但有特別規定者，依其規定。」與
    修正後同條規定「得減輕其刑」不同，比較新舊法適用之結
    果，新法並無較有利於被告之情形，故依刑法第二條第一項
    前段規定，自應適用行為時之修正前刑法第六十二條規定。
  (七)修正前刑法第五十一條規定：「數罪併罰，分別宣告其罪之
    刑，依左列各款定其應執行者：」其中第五款規定：「宣告
    多數有期徒刑者，於各刑中之最長期以上，各刑合併之刑期
    以下，定其刑期。但不得逾二十年。」，修正後刑法第五十
    一條第五款規定：「宣告多數有期徒刑者，於各刑中之最長
    期以上，各刑合併之刑期以下，定其刑期。但不得逾三十年
    。」，是依刑法第五十一條第五款定應執行刑時，如裁判確
    定前犯數罪，其中一罪在新法施行前者，即應依刑法第二條
    第一項為新、舊法之比較（最高法院第八次刑事庭會議決議
    第五點第一項參照），經比較結果，修正前刑法較有利於行
    為人，依刑法第二條第一項前段之規定，仍應依修正前刑法
    規定，定其應執行之刑。是爰依修正前刑法第五十一條第五
    款規定，就本案減刑後之宣告刑定被告應執行之刑。
三、論罪科刑部分：按九十四年二月二日修正公佈並於九十五年
    七月一日施行之刑法，基於刑罰公平原則之考量，杜絕僥倖
    之犯罪心理，並避免易致鼓勵犯罪之誤解，已刪除第五十六
    條連續犯之規定。行為人反覆實行之犯罪行為茍係在刑法修
    正施行後者，因法律之修正已生阻斷連續犯之法律效果，除
    認應合於接續犯、繼續犯、集合犯等實質上一罪關係而以一
    罪論處外，基於一罪一罰之刑罰公平性，自應併合處罰。而
    所謂「接續犯」，係指以單一行為，經數個階段，持續侵害
    同一法益而言；如數行為於同時同地或密切接近之時地實施
    ，侵害同一之法益，各行為之獨立性極為薄弱，依一般社會
    健全觀念，在時間差距上，難以強行分開，在刑法評價上，
    以視為數個舉動之接續施行，合為包括之一行為予以評價，
    較為合理，則屬接續犯，而為包括之一罪，此有最高法院七
    十年度台上字第二八九八號判例意旨可資參照。但並非其有
    在同一時點實行相同之行為，皆一律認為屬包括一罪之接續
    犯，仍須從行為人之主觀犯意，行為之時、空關係之密切度
    ，且依社會通念，認屬包括之一罪為合理適當者，始足當之
    ，否則仍應依實質競合予以併合處罰。茲就被告所犯罪行論
    述如下：
  (一)核被告如犯罪事實欄一、(一)所示犯行，所犯係刑法第三百三
    十六條第二項之業務侵占罪，且各次行為間，均屬時間緊接
    而觸犯構成要件相同之罪名，顯各係基於概括之犯意反覆為
    之，為連續犯，爰依修正前刑法第五十六條之規定以一業務
    侵占罪論，並加重其刑。公訴人起訴雖認被告所犯如附表編
    號１至所示部分乃在九十五年七月一日前所為而有依修正
    前刑法第五十六條之規定論以連續犯之情，惟被告係侵占其
    業務上所持有之公司盈餘款項，開立支票僅係其用以提示付
    款之手段，衡情仍應以該等支票於被告所指定之帳戶內兌現
    之日為認定其侵占完成之時點，而依卷內附表所示內容之支
    票觀之，僅有如編號１至所示之支票金額於九十五年七月
    一日前入被告或其所指定之帳戶內，公訴人以被告將所開立
    之支票存入其自己所指定帳戶內之日期作為認定被告各次侵
    占犯行之時點，顯有誤會，茲由本院依據被告所開立之支票
    兌現之時點認定被告連續侵占其業務上持有星華公司款項犯
    行之時點，而更正如犯罪事實欄一、(一)所示，附此敘明。
  (二)核被告如犯罪事實欄一、(二)所示犯行，所犯均係刑法第三百
    三十六條第二項之業務侵占罪，而該等犯罪行為時間雖屬緊
    接，惟各次並非密接至無法切割，乃屬可明確區分之獨立犯
    罪行為。是依據上開客觀情狀，實無從認為附表一編號至
    所示之於刑法修正後之犯行係一行為之接續進行，尚難認
    係接續犯；又業務侵占罪之本質上並不具有反覆、延續實行
    之集合犯特徵，亦無從以集合犯論以包括一罪。因此本件被
    告所犯如附表一編號至所示之各次業務侵占均應各自獨
    立評價而予分論併罰。
  (三)而被告所犯上開(一)、(二)所示犯行，應予分論併罰。
  (四)又被告上揭犯行均於犯罪未被發覺前，向臺灣臺中地方法院
    檢察署檢察官承認犯罪，自首並表明願接受裁判等情，有刑
    事自首狀一份在卷可稽，爰就被告所為上開各犯行，各依其
    犯罪時點分別依修正前及修正後之刑法第六十二條前段之規
    定，均各減輕其刑。
  (五)爰審酌被告前無犯罪紀錄，素行尚佳，有臺灣高等法院被告
    前案紀錄表一份在卷可稽，並斟酌被告各次犯行之動機係出
    於一時之貪念，其犯罪之手段尚屬平和，並斟酌其歷次犯罪
    所得、犯罪所生危害，及被告犯罪後坦承犯行，先至臺灣臺
    中地方法院檢察署向檢察官自首，復於九十八年一月十日與
    星華公司之其餘出資股東達成民事上之和解，並由被告將業
    務上所侵占之款項依各股東出資之比例計算返還之，並獲得
    星華公司其餘股東之諒解，業據被告陳明屬實，並有和解書
    、電子郵件、被告匯款回條聯、被告所簽發之個人支票，以
    及星華公司股東丁○○、戊○○、甲○○之同意給予被告自
    新機會之陳報狀、丁○○、戊○○、甲○○於九十八年六月
    十日之陳報狀在卷可稽等一切情狀，就被告各次犯行各量處
    如附表各該編號內所示之刑。又查，被告本案如附表編號１
    至所示各次犯罪時間，均係在九十六年四月二十四日以前
    ，均合於中華民國九十六年罪犯減刑條例之減刑要件，爰均
    依中華民國九十六年罪犯減刑條例規定，各減其所宣告有期
    徒刑刑期二分之一，並就被告所犯之各罪間，依法定其應執
    行之刑如主文第一項所示，以示懲儆。且查，被告前未曾受
    有期徒刑以上刑之宣告，有臺灣高等法院被告前案紀錄表一
    份在卷可稽，被告因一時貪欲圖便，短於失慮致罹刑章，犯
    罪後主動自首並坦承犯行，復積極彌補公司及其他股東損失
    ，已與其他股東達成和解，尚見悔意，被告經此偵審程序及
    罪刑宣告教訓，當知警惕而無再犯之虞，本院綜合各情，因
    認所宣告之刑，以暫不執行為適當，爰依修正後刑法第七十
    四條第一項第一款規定，併予宣告緩刑五年，以勵自新。（
    又犯罪在新法施行前，新法施行後，緩刑之宣告，應適用新
    法第七十四條之規定【參最高法院九十五年五月二十三日九
    十五年度第八次刑事庭會議決議】，故本件有關被告犯罪在
    新法施行前者之緩刑宣告部分，自應適用修正後之刑法有關
    緩刑之相關規定，附此敘明。）
四、至公訴意旨有關被告另涉犯偽造有價證券罪部分，則另如後
    貳、所述。
貳、無罪部分：（含不另為無罪諭知部分）
一、公訴意旨另略以：被告丙○○為達上開成罪部分之業務侵占
    犯行，乃逾越星華公司於公司正常業務需要之授權範圍，利
    用其保管星華公司及負責人印章之機會，盜蓋其所保管之星
    華公司及負責人「邱麗妹」之大、小印章，自行填載如附表
    所示之發票日期、金額之支票，而偽造完成如附表編號１至
    所示之各該支票，因認被告該等所為係涉犯刑法第二百零
    一條之偽造有價證券罪嫌云云。
二、按犯罪事實應依證據認定之，無證據不得認定犯罪事實；不
    能證明被告犯罪或其行為不罰者，應諭知無罪之判決，刑事
    訴訟法第一百五十四條第二項、第三百零一條第一項分別定
    有明文。又告訴人之告訴，係以使被告受刑事追訴為目的，
    是其陳述是否與事實相符，仍應調查其他證據以資審認。且
    事實之認定，應憑證據，如未能發現相當證據，或證據不足
    以證明，自不能以推測或擬制之方法，以為裁判基礎。且認
    定犯罪事實所憑之證據，雖不以直接證據為限，間接證據亦
    包括在內；然而無論直接或間接證據，其為訴訟上之證明，
    須於通常一般之人均不致有所懷疑，而得確信其為真實之程
    度者，始得據為有罪之認定，最高法院五十二年臺上字第一
    三○○號、四十年臺上字第八六號及七十六年臺上字第四九
    八六號分別著有判例可資參照。又刑事訴訟法第一百六十一
    條已於九十一年二月八日修正公布，修正後同條第一項規定
    ：檢察官就被告犯罪事實，應負舉證責任，並指出證明之方
    法。因此，檢察官對於起訴之犯罪事實，應負提出證據及說
    服之實質舉證責任。倘其所提出之證據，不足為被告有罪之
    積極證明，或其闡明之證明方法，無從說服法官以形成被告
    有罪之心證，基於無罪推定之原則，自應為被告無罪判決之
    諭知（最高法院九十二年臺上字第一二八號判例意旨參照）
    。
三、本件公訴人認被告涉有上開罪嫌，無非係以被告供述、星華
    公司之營利事業登記基本資料查詢結果、星華公司之支票存
    款帳戶交易明細表以及卷附之支票等為其論述之依據。訊據
    被告堅決否認有何偽造有價證券之犯行，其選任辯護人並為
    其辯稱略以：被告係星華公司之實際負責人自屬該公司唯一
    有權簽發公司支票之人，縱其有濫用身為公司實際負責人之
    權限而開立如附表所示之支票，惟被告既係有製作權限之人
    ，復未有何冒用他人名義而為支票簽發之情，所為顯與偽造
    有價證券之犯行有間而不該當於該罪之構成等語。惟按：「
    刑法第二百零一條第一項之偽造有價證券罪，所稱『偽造』
    乃指無權製作有價證券之人，假冒他人名義，或逾越有製作
    權人之授權範圍，而製作外觀上具有價證券形式之虛偽證券
    之行為而言。」，最高法院八十二年度臺上字第六三八四號
    、九十三年度臺上字第六三一一號、八十六年度臺上字第一
    二五一號固著有判決可資參照。然依上開判例意旨顯示，其
    所指之「逾越有製作權人之授權範圍」，當係指有製作權人
    有個別就不同情形開立支票而為授權之情形，而本件被告雖
    非星華公司之名義上負責人，惟其乃該公司之實際負責人，
    僅係借用其妻邱麗妹之名義而為公司之登記、設立一節，業
    如上述，復為公訴人所不爭執之事項，顯然其於實質上即係
    有合法基於公司負責人地位而有權開立星華公司支票之人；
    而其身為星華公司之「實際代表人」，基於其作成該公司有
    價證券之權限雖有濫用之情形時，既非假冒他人名義，復非
    無權開立支票，尚與無權簽發之偽造行為有間而無礙於其所
    開立證券之真正，揆諸上揭裁判意旨，就此部分實難以偽造
    罪責相繩，應屬至明。
四、是就公訴人認被告所為如附表編號１至所示部分有構成（
    連續偽造有價證券罪部分，因公訴人認與上揭成罪部分構成
    （修正前）牽連犯之裁判上一罪部分，惟本院既認該部分並
    無刑法第二百零一條第一項之構成要件之該當，就該部分自
    不另為無罪之諭知。另就公訴人所認被告所為如附表編號
    至部分構成一偽造有價證券之接續犯部分，依上開所述，
    本院既認並不該當於刑法第二百零一條第一項之偽造有價證
    券罪，就該部分自應依法為無罪判決之諭知如主文第二項所
    示。
據上論斷，應依刑事訴訟法第二百九十九條第一項前段、第三百
零一條第一項，刑法第二條第一項前段、（修正前）第五十六條
、第三百三十六條第二項、（修正前）第五十一條第五款、（修
正前）第六十二條前段、第六十二條前段、第七十四條第一項第
一款，刑法施行法第一條之一，中華民國九十六年罪犯減刑條例
第二條第一項第三款、第七條、第十一條，判決如主文。
本案經檢察官乙○○到庭執行職務。
中    華    民    國    98    年    8     月    21    日
                  刑事第十四庭  審判長法  官  江奇峰
                                      法  官  廖純卿
                                      法  官  林學晴
附表：
┌──┬─────┬──────┬──────┬─────────────┬─────────┬────────┐
│編號│支票號碼  │票載發票日期│ 票面金額   │支票對現款項入戶時間及帳戶│所犯罪名          │  所處之刑      │
│    │          │            │（新臺幣）  │                          │                  │                │
├──┼─────┼──────┼──────┼─────────────┼─────────┼────────┤
│ 1  │AC0000000 │94年10月5日 │   44,002元 │1.94年10月6日兌現         │連續意圖為自己不法│有期徒刑壹年，減│
│    │          │            │            │2.入丙○○兆豐商銀潭子分行│之所有，而侵占對於│為有期徒刑陸月。│
│    │          │            │            │  00000000000號帳戶       │業務上所持有之物。│                │
├──┼─────┼──────┼──────┼─────────────┤                  │                │
│ 2  │AC0000000 │94年11月5日 │   95,550元 │1.94年11月8日兌現         │                  │                │
│    │          │            │            │2.入丙○○兆豐商銀潭子分行│                  │                │
│    │          │            │            │  00000000000號帳戶       │                  │                │
├──┼─────┼──────┼──────┼─────────────┤                  │                │
│ 3  │AC0000000 │94年12月5日 │   84,525元 │1.94年12月5日兌現         │                  │                │
│    │          │            │            │2.入丙○○兆豐商銀潭子分行│                  │                │
│    │          │            │            │  00000000000號帳戶       │                  │                │
├──┼─────┼──────┼──────┼─────────────┤                  │                │
│ 4  │AC0000000 │95年1月5日  │  302,610元 │1.95年1月5日兌現          │                  │                │
│    │          │            │            │2.入丙○○兆豐商銀潭子分行│                  │                │
│    │          │            │            │  00000000000號帳戶       │                  │                │
├──┼─────┼──────┼──────┼─────────────┤                  │                │
│ 5  │AC0000000 │95年2月5日  │  143,325元 │1.95年2月6日兌現          │                  │                │
│    │          │            │            │2.入丙○○兆豐商銀潭子分行│                  │                │
│    │          │            │            │  00000000000號帳戶       │                  │                │
├──┼─────┼──────┼──────┼─────────────┤                  │                │
│ 6  │AC0000000 │95年2月5日  │  283,500元 │1.95年2月6日兌現          │                  │                │
│    │          │            │            │2.入邱麗妹臺灣銀行黎明分行│                  │                │
│    │          │            │            │  000000000000號帳戶      │                  │                │
├──┼─────┼──────┼──────┼─────────────┤                  │                │
│ 7  │AC0000000 │95年3月5日  │  126,000元 │1.95年3月6日兌現          │                  │                │
│    │          │（起訴書附表│            │2.入丙○○彰化銀行北臺中分│                  │                │
│    │          │誤為98年）  │            │  行00000000000000號帳戶  │                  │                │
├──┼─────┼──────┼──────┼─────────────┤                  │                │
│ 8  │AC0000000 │95年4月5日  │  277,440元 │1.95年4月6日兌現          │                  │                │
│    │          │            │            │2.入丙○○兆豐商銀潭子分行│                  │                │
│    │          │            │            │  00000000000號帳戶       │                  │                │
├──┼─────┼──────┼──────┼─────────────┤                  │                │
│ 9  │AC0000000 │95年4月5日  │  283,500元 │1.95年4月6日兌現          │                  │                │
│    │          │            │            │2.入丙○○彰化銀行北臺中分│                  │                │
│    │          │            │            │  行00000000000000號帳戶  │                  │                │
├──┼─────┼──────┼──────┼─────────────┤                  │                │
│ 10 │AC0000000 │95年5月5日  │   30,080元 │1.95年5月5日兌現          │                  │                │
│    │          │            │            │2.入丙○○兆豐商銀潭子分行│                  │                │
│    │          │            │            │  00000000000號帳戶       │                  │                │
├──┼─────┼──────┼──────┼─────────────┤                  │                │
│ 11 │AC0000000 │95年6月5日  │  369,709元 │1.95年6月5日兌現          │                  │                │
│    │          │            │            │2.入丙○○兆豐商銀潭子分行│                  │                │
│    │          │            │            │  00000000000號帳戶       │                  │                │
├──┼─────┼──────┼──────┼─────────────┤                  │                │
│ 12 │AC0000000 │95年6月5日  │  578,302元 │1.95年6月5日兌現          │                  │                │
│    │          │            │            │2.入丙○○彰化銀行北臺中分│                  │                │
│    │          │            │            │  行00000000000000號帳戶  │                  │                │
├──┼─────┼──────┼──────┼─────────────┼─────────┼────────┤
│ 13 │AC0000000 │95年7月5日  │  360,150元 │1.95年7月5日兌現          │意圖為自己不法之所│有期徒刑陸月，減│
│    │          │            │            │2.入丙○○兆豐商銀潭子分行│有，而侵占對於業務│為有期徒刑月。│
│    │          │            │            │  00000000000號帳戶       │上所持有之物。    │                │
├──┼─────┼──────┼──────┼─────────────┼─────────┼────────┤
│ 14 │AC0000000 │95年8月5日  │  590,939元 │1.95年8月7日兌現          │意圖為自己不法之所│有期徒刑柒月，減│
│    │          │            │            │2.入丙○○兆豐商銀潭子分行│有，而侵占對於業務│為有期徒刑月又│
│    │          │            │            │  00000000000號帳戶       │上所持有之物。    │拾伍日。        │
├──┼─────┼──────┼──────┼─────────────┼─────────┼────────┤
│ 15 │AC0000000 │95年9月5日  │  713,999元 │1.95年9月5日兌現          │意圖為自己不法之所│有期徒刑柒月，減│
│    │          │            │            │2.入丙○○兆豐商銀潭子分行│有，而侵占對於業務│為有期徒刑月又│
│    │          │            │            │  00000000000號帳戶       │上所持有之物。    │拾伍日。        │
├──┼─────┼──────┼──────┼─────────────┼─────────┼────────┤
│ 16 │AC0000000 │95年10月5日 │  859,948元 │1.95年10月5日兌現         │意圖為自己不法之所│有期徒刑柒月，減│
│    │          │            │            │2.入丙○○兆豐商銀潭子分行│有，而侵占對於業務│為有期徒刑月又│
│    │          │            │            │  00000000000號帳戶       │上所持有之物。    │拾伍日。        │
├──┼─────┼──────┼──────┼─────────────┼─────────┼────────┤
│ 17 │AC0000000 │95年11月5日 │  521,850元 │1.95年11月6日兌現         │意圖為自己不法之所│有期徒刑柒月，減│
│    │          │            │            │2.入丙○○兆豐商銀潭子分行│有，而侵占對於業務│為有期徒刑月又│
│    │          │            │            │  00000000000號帳戶       │上所持有之物。    │拾伍日。        │
├──┼─────┼──────┼──────┼─────────────┼─────────┼────────┤
│ 18 │AC0000000 │95年11月5日 │   54,600元 │1.95年11月6日兌現         │意圖為自己不法之所│有期徒刑柒月，減│
│    │          │            │            │2.入丙○○兆豐商銀潭子分行│有，而侵占對於業務│為有期徒刑月又│
│    │          │            │            │  00000000000號帳戶       │上所持有之物。    │拾伍日。        │
├──┼─────┼──────┼──────┼─────────────┼─────────┼────────┤
│ 19 │AC0000000 │95年12月5日 │  903,315元 │1.95年12月5日兌現         │意圖為自己不法之所│有期徒刑柒月，減│
│    │          │            │            │2.入丙○○兆豐商銀潭子分行│有，而侵占對於業務│為有期徒刑月又│
│    │          │            │            │  00000000000號帳戶       │上所持有之物。    │拾伍日。        │
├──┼─────┼──────┼──────┼─────────────┼─────────┼────────┤
│ 20 │AC0000000 │96年1月5日  │  959,068元 │1.96年1月5日兌現          │意圖為自己不法之所│有期徒刑柒月，減│
│    │          │            │            │2.入丙○○兆豐商銀潭子分行│有，而侵占對於業務│為有期徒刑月又│
│    │          │            │            │  00000000000號帳戶       │上所持有之物。    │拾伍日。        │
├──┼─────┼──────┼──────┼─────────────┼─────────┼────────┤
│ 21 │AC0000000 │96年2月5日  │  776,898元 │1.96年2月5日兌現          │意圖為自己不法之所│有期徒刑柒月，減│
│    │          │            │            │2.入丙○○兆豐商銀潭子分行│有，而侵占對於業務│為有期徒刑月又│
│    │          │            │            │  00000000000號帳戶       │上所持有之物。    │拾伍日。        │
├──┼─────┼──────┼──────┼─────────────┼─────────┼────────┤
│ 22 │AC0000000 │96年2月5日  │   50,000元 │1.96年2月5日兌現          │意圖為自己不法之所│有期徒刑陸月，減│
│    │          │            │            │2.入丙○○兆豐商銀潭子分行│有，而侵占對於業務│為有期徒刑月。│
│    │          │            │            │  00000000000號帳戶       │上所持有之物。    │                │
├──┼─────┼──────┼──────┼─────────────┼─────────┼────────┤
│ 23 │AC0000000 │96年3月5日  │  730,299元 │1.96年3月5日兌現          │意圖為自己不法之所│有期徒刑柒月，減│
│    │          │            │            │2.入丙○○兆豐商銀潭子分行│有，而侵占對於業務│為有期徒刑月又│
│    │          │            │            │  00000000000號帳戶       │上所持有之物。    │拾伍日。        │
├──┼─────┼──────┼──────┼─────────────┼─────────┼────────┤
│ 24 │AC0000000 │96年3月5日  │  535,290元 │1.96年3月5日兌現          │意圖為自己不法之所│有期徒刑柒月，減│
│    │          │            │            │2.入丙○○兆豐商銀潭子分行│有，而侵占對於業務│為有期徒刑月又│
│    │          │            │            │  00000000000號帳戶       │上所持有之物。    │拾伍日。        │
├──┼─────┼──────┼──────┼─────────────┼─────────┼────────┤
│ 25 │AC0000000 │96年4月3日  │  258,000元 │1.96年4月3日兌現          │意圖為自己不法之所│有期徒刑陸月，減│
│    │          │            │            │2.入邱麗妹臺灣銀行黎明分行│有，而侵占對於業務│為有期徒刑月。│
│    │          │            │            │  000000000000號帳戶      │上所持有之物。    │                │
├──┼─────┼──────┼──────┼─────────────┼─────────┼────────┤
│ 26 │AC0000000 │96年5月5日  │  679,750元 │1.96年5月7日兌現          │意圖為自己不法之所│有期徒刑柒月。  │
│    │          │            │            │2.入丙○○兆豐商銀潭子分行│有，而侵占對於業務│                │
│    │          │            │            │  00000000000號帳戶       │上所持有之物。    │                │
├──┼─────┼──────┼──────┼─────────────┼─────────┼────────┤
│ 27 │AC0000000 │96年5月5日  │  268,000元 │1.96年5月7日兌現          │意圖為自己不法之所│期徒刑陸月。    │
│    │          │            │            │2.入邱麗妹臺灣銀行黎明分行│有，而侵占對於業務│                │
│    │          │            │            │  000000000000號帳戶      │上所持有之物。    │                │
├──┼─────┼──────┼──────┼─────────────┼─────────┼────────┤
│ 28 │AC0000000 │96年6月5日  │1,325,598元 │1.96年6月5日兌現          │意圖為自己不法之所│有期徒刑捌月。  │
│    │          │            │            │2.入丙○○兆豐商銀潭子分行│有，而侵占對於業務│                │
│    │          │            │            │  00000000000號帳戶       │上所持有之物。    │                │
├──┼─────┼──────┼──────┼─────────────┼─────────┼────────┤
│ 29 │AC0000000 │96年7月5日  │  570,140元 │1.96年7月5日兌現          │意圖為自己不法之所│有期徒刑柒月。  │
│    │          │            │            │2.入邱麗妹臺灣銀行黎明分行│有，而侵占對於業務│                │
│    │          │            │            │  000000000000號帳戶      │上所持有之物。    │                │
├──┼─────┼──────┼──────┼─────────────┼─────────┼────────┤
│ 30 │AC0000000 │96年8月5日  │  475,999元 │1.96年8月6日兌現          │意圖為自己不法之所│有期徒刑陸月。  │
│    │          │            │            │2.入邱麗妹臺灣銀行黎明分行│有，而侵占對於業務│                │
│    │          │            │            │  000000000000號帳戶      │上所持有之物。    │                │
└──┴─────┴──────┴──────┴─────────────┴─────────┴────────┘
以上正本證明與原本無異。
如不服本判決應於收受判決後10日內向本院提出上訴書狀，並應
敘述具體理由；其未敘述上訴理由者，應於上訴期間屆滿後20日
內向本院補提理由書（均須按他造當事人之人數附繕本）「切勿
逕送上級法院」。
                                      書記官  簡雅文
中    華    民    國    98    年    8     月    21    日
附錄論罪科刑法條
中華民國刑法第336條
（公務公益侵占罪、業務侵占罪）
對於公務上或因公益所持有之物，犯前條第1項之罪者，處1年以
上7年以下有期徒刑，得併科5千元以下罰金。
對於業務上所持有之物，犯前條第1項之罪者，處6月以上5年以
下有期徒刑，得併科3千元以下罰金。
前二項之未遂犯罰之。


司法院資訊處製作；財團法人民間司法改革基金會備份。
